臺灣宜蘭地方法院交通事件裁定　　　　　　　　　　九十二年度交聲字第一五號
　　移 送機 關　交通部公路總局台北區監理所宜蘭監理站
　　異　議　人　甲○○
　　即受處分人
右列受處分人因違反道路交通管理處罰條例案件，對於交通部公路總局台北區監理所
宜蘭監理站於中華民國九十二年十一月二十日所為之處分（宜監字第裁四三─Ｚ00
000000號），聲明異議，本院裁定如左：
        主  文
異議駁回。
        理  由
一、原處分機關處分意旨略以：異議人即受處分人甲○○所有之車牌號碼ＢＬ─八○
    九九號自用小客車於民國九十二年九月二十五日下午二時四十九分許，在國道一
    號公路南向一一一點七公里處，在限速時速一百公里之路段上，以時速一百三十
    三公里超速行駛，為內政部警政署國道公路警察局第二隊員警攔停後，該自用小
    客車駕駛人拒不出示證件即駕車離去，經執勤員警逕行舉發後，爰依道路交通管
    理處罰條例第三十三條第一項、第六十條第一項、六十三條第一項第一款裁處新
    台幣（下同）六千元，並計違規點數二點。
二、異議意旨略以：異議人係每日從蘇澳到宜蘭團管區開車上班，而本件告發時間伊
    並無出差，且舉發單上車體顏色與實際不符，且無舉發照片佐證，為此聲明異議
    等語。
三、按汽車行駛高速公路，應依速限標誌指示。但遇有濃霧、濃煙、強風、大雨或其
    他特殊狀況，致能見度甚低時，其時速應低於四十公里或暫停路肩。又汽車行駛
    於高速公路或設站管制之道路，而不遵管制之規定者，處汽車駕駛人三千元以上
    六千元以下罰鍰，如汽車駕駛人，駕駛汽車有違反本條例之行為，經交通勤務警
    察或依法令執行交通稽查任務人員制止時，不聽制止或拒絕停車接受稽查而逃逸
    者，除按各該條規定處罰外，處新臺幣三千元以上六千元以下罰鍰，且汽車駕駛
    人前二項之情形，並各予計違規點數一點，高速公路交通管制規則第五條第一項
    、道路交通管理處罰條例第三十三條第一項、第六十條第一項、第六十三條第一
    項第一款分別定有明文。又汽車駕駛人不服指揮稽查而逃逸，當場不能或不宜攔
    截製單舉發者，得對汽車所有人逕行舉發處罰，經逕行舉發違反道路交通管理事
    件，經汽車所有人依通知單之應到案日期前到案，並告知違規駕駛人姓名、身分
    證統一編號及住址者，處罰機關應即另行通知違規駕駛人到案依法處理；逾應到
    案日期，處罰機關應依本條例第八十五條第三項規定處罰該汽車所有人，道路交
    通管理處罰條例第七條之二第一項第四款、違反道路交通管理事件統一裁罰基準
    及處理細則第二十四條亦分別定有明文。
四、經查：本件舉發員警林穎成於本院調查中結證稱：當天他們在執勤取締超速，當
    時伊和吳佳勳警員同一組一起執行，經由雷達測速器測速超速，測到一輛車子超
    速，並將車子攔下，攔下之後告訴駕駛人超速，並將測速數據給駕駛人看，他們
    要駕駛人出示駕照，但駕駛人不拿出來，伊負責開單，就回車上拿相機要照車子
    及駕駛人作為憑證，駕駛人就駕車跑了，沒有照到像，只有記下車牌，那輛車子
    不是異議人開的，是一對老夫妻約五、六十歲開的，車子顏色是綠色，筆誤寫錯
    ，而他們懷疑駕駛著沒有駕照，才不出示證件等語（參見本院九十二年二月十七
    日訊問筆錄），而異議人之父孫雄楚於本院調查中結證稱：異議人的車子異議人
    偶而會使用，伊到中南部或北部出差時會使用，如果不是異議人開就是伊開，而
    那天是下午二點左右，伊和太太在中山高被警察攔下，伊聽到哨音，警察攔截伊
    ，伊將車停在路邊，警察說超速，伊說在第二線道跟前面的車子行駛，車速是正
    常的，警察要伊出示證件，並要伊到旁邊看監視器，證明伊有超速，但照到的不
    一定是伊的車子，最後伊沒有出示證件，警察說不出示證件要開我無照駕駛，也
    沒給警察看證件，警察說要把罰單寄給伊等語（參見本院九十三年三月二十三日
    訊問筆錄），此外，並有內政部警政署國道公路警察局公警交字第Ｚ00000
    000號違反道路交通管理事件通知單影本一紙附卷可稽。是依證人孫雄楚之證
    述，已自承其於九十二年九月二十五日下午，因駕駛異議人之自用小客車，為警
    在國道一號公路攔查之事實，且依證人林穎成警員之前開證述，亦明確證述孫雄
    楚因超速行駛為警攔查後，拒不提出相關證件等情，且孫雄楚之普通小型車駕駛
    執照，業於九十一年三月二十二日為交通部公路總局台北區監理所宜蘭監理站逕
    行註銷，有該站九十三年三月三十日北監宜字第○九三○○○三二一六號函在卷
    可稽，綜以證人林穎成、孫雄楚之證述，足堪認定本件係因孫雄楚駕駛異議人所
    有之自用小客車，於九十二年九月二十五日下午二時四十九分許，在國道一號公
    路南向一一一點七公里處，在限速時速一百公里之路段上，以時速一百三十三公
    里超速行駛，而為內政部警政署國道公路警察局第二隊員警攔停後，拒不提出相
    關證件即逕行離去等情。雖上開舉發單上就異議人自用小客車之顏色由綠色誤載
    為黑色，惟此仍無礙前開違規事實之認定。又異議人雖非本件違規事實之駕駛人
    ，但本件違規事實經員警逕行舉發後，異議人未於到案期日前，告知違規駕駛人
    姓名、身分證統一編號及住址者，由處罰機關應另行通知違規駕駛人到案依法處
    理。從而，原處分機關爰引前開規定，裁處異議人六千元罰鍰，並計違規點數二
    點，核無不當，本件異議人之異議為無理由，應予駁回。
據上論斷，應依道路交通案件處理辦法第十九條，裁定如主文。
中      華      民      國    九十三    年      四      月     十二     日
                                  臺灣宜蘭地方法院交通法庭
                                      法  官  辜  漢  忠
右正本證明與原本無異。
如不服本裁定，應於裁定送達後五日內向本院提出抗告狀。( 應附繕本 )
                                      書記官  林  秀  麗
中      華  民      國    九十三    年      四      月     十三     日
